【裁判字號】    94,交易,394
【裁判日期】    950331
【裁判案由】    公共危險等
【裁判全文】
臺灣高雄地方法院刑事判決             94年度交易字第394號
公  訴  人  臺灣高雄地方法院檢察署檢察官
被      告  乙○○
                    樓
上列被告因公共危險等案件，經檢察官聲請以簡易判決處刑（94
年度偵字第19161 號），本院高雄簡易庭認不應以簡易判決處刑
（94年度交簡字第2783號），改依通常程序審理，判決如下：
    主  文
乙○○服用酒類，不能安全駕駛動力交通工具而駕駛，處拘役伍
拾伍日，如易科罰金，以佰元折算壹日。
被訴過失傷害部分公訴不受理。
    事  實
一、乙○○於民國94年6 月23日23時許，在高雄市○○區○○路
    與金城路口之羊肉爐店內與友人聚餐，於飲用4 瓶啤酒後，
    已達不能安全駕駛動力交通工具之程度，竟仍於翌日即同年
    月24日凌晨1 時30分許，駕駛車號5061-HE 號自小貨車準備
    離開該處，其以西向東方向行駛於中安路（近金城路口處）
    欲迴轉由東向西方向返家時，本應注意飲酒其吐氣所含酒精
    成份超過每公升0.25毫克以上不得駕車，且汽車迴車前，應
    看清無來往車輛，始得迴轉，以防危險發生，而依當時情形
    ，又無不能注意之情事，竟疏於注意，即貿然於上開地點迴
    車，致其所駕駛自小貨車左側車身撞及由丙○○（原名陳尚
    朋）所駕駛沿高雄市○○區○○路由西往東方向行駛，適亦
    駛至該處之車號為3F-4915 號之自小客車車頭、右側車身，
    造成丙○○受有胸部鈍傷、全身多處挫傷（含軀幹及四肢）
    之傷害（原起訴事實誤載為左鎖骨骨折之傷害，業經公訴人
    當庭更正，又傷害部分業據丙○○撤回告訴，詳後所述），
    經警到場處理，當場測得乙○○呼吸所含精濃度高達每公升
    0.59毫克，始悉上情。
二、案經丙○○訴由高雄市政府警察局小港分局報告臺灣高雄地
    方法院檢察署檢察官偵查後，聲請以簡易判決處刑，嗣本院
    高雄簡易庭認不應以簡易判決處刑，改依通常程序審理。
    理  由
壹、有罪部分：
一、被告乙○○就本案告訴人丙○○於警詢之陳述及卷附道路交
    通事故現場圖、道路交通事故調查報告表 (一)、 (二)、酒
    精濃度測試單、刑法第185 條之3 案件測試觀察紀錄表、舉
    發違反道路交通管理事件通知單各1 紙，均同意得作為證據
    （見本院卷第97頁至第98頁），本院審酌前開言詞陳述及書
    面作成時之狀況，俱認為適當，依刑事訴訟法第159 條之5
    第1 項，均具有證據能力，合先敘明。
二、上揭犯罪事實，業據被告坦承不諱，並有酒精濃度測試單、
    刑法第185 條之3 案件測試觀察紀錄表、舉發違反道路交通
    管理事件通知單、道路交通事故現場圖各1 紙及道路交通事
    故調查報告表（一）、（二）、交通事故談話紀錄表各1 份
    在卷可憑，參以「按刑法第185 條之3 規定所謂『不能安全
    駕駛』，係抽象危險犯，本不以發生具體危險為必要，而依
    醫學實驗證明所得經驗法則，對於吐氣酒精濃度達每公升0.
    25毫克以上時，將使駕駛人產生複雜之技巧障礙、駕駛能力
    變壞之行為表現，肇事比率比一般未飲酒時高出2 倍，而吐
    氣酒精濃度達每公升0.55毫克以上時，將使駕駛人產生平衡
    感與判斷力障礙升高，肇事比率比一般未飲酒時高出10倍，
    甚而如吐氣酒精濃度達每公升0.75毫克時，駕駛人將產生明
    顯酒醉、步履蹣跚之行為狀態，其肇事比率比一般高25 倍
    （參見司法院第46期業務研究會報告），而本件被告於案發
    後測得其呼氣中之酒精濃度為每公升0.59毫克，有上開酒精
    濃度測試單在卷可按，依據上開研究報告之結論，並佐以被
    告係酒後駕車因不勝酒力，迴車前未能看清有無後方來車等
    狀況，始發生本件車禍事故，足認被告案發當時已因服用酒
    類導致其反應變慢、感覺減低，而影響其控制與反應能力，
    顯已達於不能安全駕駛動力交通工具之情狀甚明，足見被告
    自白，核與事實相符。從而，本案事證明確，被告酒後駕車
    之公共危險犯行，堪予認定。
三、核被告所為，係犯刑法第185 條之3 服用酒類不能安全駕駛
    動力交通工具而駕駛罪。爰審酌被告飲酒後在酒精濃度達每
    公升0.59毫克已無法安全駕駛動力交通工具之情況下，仍貿
    然駕駛汽車行駛於公眾往來之道路上，無視於政府法令之宣
    導，危及往來公眾之生命財產安全，並因而肇事致告訴人及
    己身受有傷害，所為誠屬不該，惟念及其事後坦承犯行，並
    與告訴人達成和解且賠償告訴人損失，此有本院調解筆錄1
    份（見94年度交簡字第2783號卷第20頁）及匯款收據影本1
    紙（見本院卷第24頁）在卷可憑，顯有悔意等一切情狀，量
    處如主文所示之刑，並諭知易科罰金之折算標準，以示懲儆
    。
貳、公訴不受理部分：
一、公訴意旨另謂：被告乙○○明知酒後不得駕車，竟於民國94
    年6 月24日1 時30分許，於飲酒過量至不能安全駕駛之程度
    後，仍率予駕駛牌照506-HE號自小貨車，沿高雄市○○區○
    ○路由西向東行駛，途經高雄市○○區○○路與金城路口時
    ，其原應注意飲酒其吐氣所含酒精成份超過每公升0.25毫克
    以上不得駕車；又汽車迴車前，應看清無來往車輛，始得迴
    轉，以防危險發生，而依當時情形，又無不能注意之情事，
    竟疏於注意，而於飲酒後測得其呼吸所含酒精濃度高達每公
    升0.59毫克，即率於上開地點迴車，致其所駕駛自小貨車左
    側車身撞及由告訴人丙○○所駕駛沿高雄市○○區○○路由
    西往東方向行駛，適亦至該處之牌照3F-4915 號自小客車車
    頭、右側車身，致告訴人丙○○受有胸部鈍傷、全身多處挫
    傷（含軀幹及四肢）之傷害。因認被告涉有刑法第284 條第
    1 項前段之過失傷害罪嫌等語。
二、按告訴乃論之罪，告訴人於第一審辯論終結前，得撤回其告
    訴；又告訴經撤回者，法院應諭知不受理之判決，刑事訴訟
    法第238 條第1 項、第303 條第3 款定有明文。
三、本件被告因過失傷害案件，經檢察官聲請以簡易判決處刑，
    認被告係犯刑法第284 條第1 項前段之過失傷害罪，依同法
    第287 條前段之規定須告訴乃論。茲據告訴人丙○○於本院
    審理時，以言詞撤回告訴，此有本院95年3 月9 日筆錄在卷
    可按（見本院卷第64頁），揆諸前開說明，自應為不受理判
    決之諭知。
據上論斷，應依刑事訴訟法第452 條、第299 條第1 項前段、第
303 條第3 款，刑法第185 條之3 、第41條第1 項前段，罰金罰
鍰提高標準條例第2 條，判決如主文。
本案經檢察官甲○○到庭執行職務。
中    華    民    國    95    年    3     月    31    日
                  交通法庭    審判長法  官  施柏宏
                                    法  官  洪能超
                                    法  官  林書慧
以上正本證明與原本無異。
如不服本判決，應於判決送達後10日內，向本院提出上訴狀。
中    華    民    國    95    年    3     月    31    日
                                    書記官  鍾錦祥
附錄本件論罪科刑法條：
中華民國刑法第185條之3
服用毒品、麻醉藥品、酒類或其他相類之物，不能安全駕駛動力
交通工具而駕駛者，處1 年以下有期徒刑、拘役或3 萬元以下罰
金。


司法院資訊處製作；財團法人民間司法改革基金會備份。
